臺灣臺中地方法院交通事件事裁定　　 100年度交聲字第1053號
原處分機關　交通部公路總局臺中區監理所豐原監理站
異　議　人
即受處分人　楊孟昌
上列異議人即受處分人因違反道路交通管理處罰條例案件，對於
交通部公路總局臺中區監理所豐原監理站民國100年3月3日所為
之處分（豐監稽違字第裁63-GF0000000號裁決書），聲明異議，
本院裁定如下：
    主  文
異議駁回。
    理  由
一、原處分機關交通部公路總局臺中區監理所豐原監理站略以：
    異議人即受處分人楊孟昌（下稱受處分人）於民國100年1月
    28日20時18分許，駕駛車號669-C5號營業小客車，行經臺中
    市○○路與文武街口處，因「闖紅燈（大雅路往五權路方向
    直行）」之違規事實，為臺中市警察局第二分局警員以中市
    警交字第GF0000000號違反道路交通管理事件通知單攔停舉
    發。受處分人於前揭時間、地點被舉發違規事實，係違反道
    路交通管理處罰條例第53條第1項規定，本站於100年3月3日
    以豐監稽違字第裁63-GF0000000號裁決書，裁處受處分人罰
    鍰新臺幣（下同）2,700元，並依同條例第63條第1項第3款
    規定記違規點數3點等語。
二、受處分人異議理由略以：伊於100年1月28日20時18分，駕駛
    669-C5號營業小客車行駛於大雅路上（往市區○○路方向）
    文武街口，遭臺中市第二分局員警以闖紅燈直行穿越文武街
    口開單告發，因適逢春節人車擁塞，伊在號誌為綠燈時行經
    文武街口（已過文武街口），因車多擁塞，行駛緩慢、進退
    不得，號誌才從綠燈轉為紅燈左轉燈，員警單憑肉眼及直覺
    判斷伊闖紅燈，難認人信服，為此聲明異議云云。
三、按汽車駕駛人，行經有燈光號誌管制之交岔路口闖紅燈者，
    處1,800元以上5,400元以下罰鍰，道路交通管理處罰條例第
    53條第1項定有明文。又汽車駕駛人有第53條之情形者，除
    依原條款處罰鍰外，並予記違規點數3點，道路交通管理處
    罰條例第63條第1項第3款亦有明定。又再按汽車行駛至交岔
    路口，其行進、轉彎，應遵守燈光號誌；車輛面對圓形紅燈
    表示禁止通行，不得超越停止線或進入路口，道路交通安全
    規則第102條第1項第1款、道路交通標誌標線號誌設置規則
    第206條第5款亦分別定有明文。
四、經查：本件受處分人於前揭時地，駕駛上開營業小客車，因
    駕車行經有燈光號誌管制之交岔路口闖紅燈之違規，為臺中
    市警察局第二分局警員以中市警交字第GF0000000號違反道
    路交通管理事件通知單攔停舉發乙情，業據舉發機關於100
    年2月14日以中市警二分交字第1000004060號函覆原處分機
    關稱：「二、經查本案舉發員警稱：100年1月28日20時18分
    許，渠擔服交通整理勤務，在臺中市○區○○路與文武街口
    （當時大雅路上號誌為紅燈左轉保護號誌），見669-C5號營
    業小客車駕駛沿大雅路（號誌時相為左轉保護號誌，須依照
    號誌指示左轉）闖紅燈直行穿越文武街口往五權路方向行駛
    ，員警立即依法將該669-C5號營業小客車駕駛楊孟昌攔停，
    告知其違規事實，並依違反道路交通管理處罰條例當場舉發
    ）」等語明確，並有前揭舉發違反道路交通管理事件通知單
    影本、舉發員警繪製現場草圖各1份在卷可稽。受處分人雖
    以前揭情詞置辯，然按警員舉發交通違規，係道路交通管理
    處罰條例所規定之職權行使，該職權行使有立法機關之授權
    。而違規行為之取締，若屬瞬間發生之行為，通常多委由當
    場執行取締違規公務員之認識與判斷，必須為立即之取締作
    為，此為達成維持交通秩序目的所必要，且依道路交通管理
    處罰條例之規定，闖紅燈此種立即性之舉發違規，多依警員
    之認知、判斷已足，並無必須另有其他積極佐證（如其他目
    擊證人或必須拍攝照片等），始構成處分要件之規定。此係
    因執行職務之公務員，通常多具有一定之考選資格與專業訓
    練，且其執法之對象係不特定之大眾，故其立場經立法機關
    推定，應具有客觀、中正與公平之特質，而無故意偏頗之虞
    ，是此種逕由公務員所為之事實認定，除非有其他積極證據
    ，足資認定公務員於執行職務時，有故意或過失侵害人民權
    利之情形，或處分本身有重大明顯之瑕疵而應予撤銷者外，
    否則本於行政目的達成之必要與公權力之尊重、公信力之維
    持，司法機關通常亦多予尊重，並盡力維持，以秉持行政、
    司法相互合作、制衡之原理，共同維護國家機能之正常運行
    。而審酌本件執行舉發之警員為執行交通、治安勤務之公務
    員，其觀察能力自較一般人更為專注，依其提出之現場違規
    示意圖觀之，其行駛動線既係面向文武街口，就其當時所處
    位置、距離、視線應能清楚辨識上揭路口號誌變換情形及來
    往車況，並不會有視覺上視差及死角，且證人既就受處分人
    違規當時所行駛路線之大雅路號誌時相（即紅燈左轉保護號
    誌）指稱明確，顯見警員林建華係以近距離目視受處分人違
    規闖紅燈直行，應無誤看或誤為判斷之可能。佐以員警林建
    華與受處分人並不相識，亦無恩怨，倘非親自見聞受處分人
    有上開交通違規情事，實無蓄意虛構違規事實，設詞誣攀受
    處分人之理；又依警員執行公務本身受行政懲處責任之監督
    ，殊無甘冒行政懲處責任，而刻意誣陷受處分人之必要。此
    外，本院亦查無任何證據足資證明執勤警員有捏造事實、違
    法取締之情事，則本件執勤警員本其維護交通秩序、安全職
    責所為之舉發，應屬真實可信，受處分人空言質疑舉發員警
    舉發之正確性，復未提出其他有利證據供本院審酌，其否認
    違規之情，尚難採信。
五、綜上所述，受處分人於上揭時、地，有駕車行經有燈光號誌
    管制之交岔路口闖紅燈之違規事實，堪以認定。原處分機關
    依道路交通管理處罰條例第53條第1項、第63條第1項第3款
    及道路交通管理事件統一裁罰基準表等規定，裁處受處分人
    罰鍰2,700元，並記違規點數3點，於法並無不合，本件異議
    為無理由，應予駁回。
六、據上論斷，應依道路交通管理處罰條例第87條第2項，道路
    交通事件處理辦法第18條規定，裁定如主文。
中    華    民    國   100    年    4     月    7     日
                          交通庭  法  官  許月馨
上正本證明與原本無異。
如不服本裁定應於送達後5日內向本院提出抗告狀
                                  書記官  黃美雲
中    華    民    國   100    年    4     月    7     日